# 请教陈老师，关于新 1601 号准则

提问人：wx_5a6ec8323b6d 时间：2022-04-25 14:10:43
陈老师您好：
企业 2021 年末已经停产，决定清算， 2021 年度财务报表仍然进行审计。请教几个问题：
1 、关于财务报表编制基础。企业已经未以持续经营假设基础编制报表，采用可变现清算基础编制。关于审计报告段中编制基础的描述。陈老师在之前的答疑中示例写法可为“附注二所述编制基础”。请问是否不能仍然写“按 照企业会计准则的规定编制”？有意见认为，企业非持续经营与执行企业会计准则并不矛盾，即使是企业不持续经营了，会计核算仍然是在企业会计准则的规定内的；或者说，企业会计准则也有关于企业不再持续经营的核算规定，并不是说企业不再持续经营了，就不执行企业会计准则。所以，审计报告仍然可以写是按照企业会计准则的规定编制。
曾看过有大所的该类报告是如此出具，请问这样理解正确吗？到底企业会计准则的规定是否是建立在持续经营假设上的？
2 、关于附注各项会计政策的披露，如果认为企业非持续经营则不适用企业会计准则的规定，那么附注会计政策写法则与正常的写法不一致。但是有观点认为 “由于我们已经在特殊编制基础中强调“本公司已将账面价值高于预计可收回金额 (该金额未预计未来交易的手续费及相关税费，以下简称“预计可收回金额”) 的资产调整至预计可收回金额，并按预计结算金额计量负债“，所以在会计政策中，只需要保持原有正常的会计政策的表述即可。”请问这个观点正确吗？
3 、关于审计报告适用准则。按前面 1 、 2 点中的所列示观点，企业非持续经营仍然适用企业会计准则，仍然按照企业会计准则的规定编制，并非 1601 号准则所述的“特殊目的编制基础”，因此财务报表审计报告适用 1501 号准则，不适用新 1601 号准则。并非认为新 1601 号准则关于特殊日的编制基础的范围较原准则已经大大缩小，很多情况已经不适用该准则。请问审计报告到底是按1501 号还是 1601 号呢？

回答人：chenyiwei
1 、这类情况不可以表述为按企业会计准则编制。企业会计准则是基于持续经营假设，因此仅适用于持续经营的企业。
2 、附注的相关会计政策应参考《企业破产清算有关会计处理规定》（财会[2016]23号）的相关规定。不应沿用原准则的表述。
3 、审计准则仍可适用 1501 。